【裁判字號】    98,訴,23
【裁判日期】    980302
【裁判案由】    偽造文書等
【裁判全文】
臺灣板橋地方法院刑事判決                98年度訴字第23號
公  訴  人  臺灣板橋地方法院檢察署檢察官
被      告  寅○○
                    （現另案在臺灣臺北監獄執行）
            乙○○
            丙○○
                    （現另案在臺灣臺北監獄執行）
上列被告等因偽造文書等案件，經檢察官提起公訴（九十七年度
偵字第三０九三六號、第三一七一三號、第三四０四四號），本
院依簡式審判程序判決如下：
    主  文
寅○○犯如附表編號一所示之罪，各處如附表所示之宣告刑暨應
沒收之物，應執行有期徒刑年拾月，如附表編號二所示刷卡簽
帳單上偽造之「許瑞益」署押共計拾枚沒收。
乙○○收受贓物，累犯，處有期徒刑月，如易科罰金，以新臺
幣壹仟元折算壹日。八角鎖壹支沒收。
丙○○犯如附表編號三所示之罪，均累犯，各處如附表所示之宣
告刑暨應沒收之物，應執行有期徒刑壹年陸月，如附表編號二所
示刷卡簽帳單上偽造之「許瑞益」署押共計拾枚沒收。
    事  實
一、(一)乙○○前曾因竊盜罪，經臺灣士林地方法院以八十七年度
    易字第一三七０號判處有期徒刑一年，刑前強制工作三年確
    定；又因竊盜罪，經臺灣臺東地方法院以八十九年度易字第
    四五六號判處有期徒刑十月確定，經接續執行，於民國九十
    四年四月十四日執行完畢（在本案構成累犯）；(二)丙○○前
    曾因盜匪等案件，經臺灣高等法院以八十五年度上訴字第二
    八四一號判處應執行有期徒刑七年四月確定，於八十八年八
    月二十四日假釋付保護管束，在假釋期間，復因竊盜罪，經
    臺灣高等法院以九十年度上訴字第三六三五號判處有期徒刑
    三月確定，並經撤銷前案假釋，應執行殘刑有期徒刑三年二
    月二十三日，經接續執行，於九十三年三月四日縮刑期滿執
    行完畢；再因竊盜罪，經臺灣士林地方法院以九十四年度易
    字第五０三號判處有期徒刑七月確定，於九十五年六月三十
    日執行完畢（在本案構成累犯）。
二、寅○○意圖為自己不法之所有，於九十七年四月十四日四時
    許，在臺北縣林口鄉○○路一二四巷九號旁，以自備鑰匙破
    壞車門鎖後，插入電門鎖孔反覆轉動搖晃發動之方式，竊取
    子○○所有車號CZ－9156號自小客車，並弄斷而損壞該車後
    座椅子，足以生損害於子○○，得手後將該車供為代步之用
    。嗣於同日十二時許，在臺北縣三重巿中山路十七號前，為
    警尋獲該車，經採集該車右前座踏板之檳榔渣，送往臺北縣
    政府警察局鑑驗結果，發現與寅○○之DNA －STR 型別相符
    ，始查悉上情。
三、寅○○意圖為自己不法之所有，於九十七年四月二十七日十
    二時許，在臺北縣八里鄉○○○街七二號前，以自備鑰匙破
    壞車門鎖後，插入電門鎖孔反覆轉動搖晃發動之方式，竊取
    辰○○所有車號F9－3138號自小貨車，足以生損害於辰○○
    ，得手後將該車供為代步之用。嗣於翌（二十八）日十一時
    許，在臺北縣淡水鎮○○路六十號前，為警尋獲該車，經採
    集該車內菸痰缸之菸蒂，送往臺北縣政府警察局鑑驗結果，
    發現與寅○○之DNA －STR 型別相符，始查悉上情。
四、(一)寅○○意圖為自己不法之所有，於九十七年四月三十日七
    時五十分許，在臺北市○○區○○路二段三七二巷五五號前
    ，以自備鑰匙破壞車門鎖後，插入電門鎖孔反覆轉動搖晃發
    動之方式（涉嫌毀損部分，未據告訴），竊取庚○○所有車
    號DP－2197號自小貨車，得手後即駕駛該車前往臺北縣淡水
    鎮訪視友人乙○○。(二)又寅○○抵達臺北縣淡水鎮後，將該
    車棄置於臺北縣淡水鎮○○路一八九巷七號前（起訴書誤載
    為一九八巷，應予更正），乙○○明知該車係寅○○所竊得
    之贓物，竟基於收受贓物之犯意，於同日至上開地點，以自
    備之八角鎖，拆下該車車牌二面，將之懸掛於登記為其母親
    黃秀枝所有由其使用之車號EY－0853號自小客車（該車牌照
    因逾檢註銷）上而收受之，其後於九十七年四月三十日某時
    ，乙○○駕駛該自小客車行經臺北縣三重巿臺北橋下公園時
    ，因擔心遭警方臨檢，遂將該DP－2197號車牌二面丟棄在橋
    下。嗣於九十七年五月六日十四時許，在上開車號DP－2197
    號自小貨車棄置地點，為警尋獲該車車體，經採集該車後座
    門旁之檳榔渣，送往臺北縣政府警察局鑑驗結果，發現與寅
    ○○DNA －STR 型別相符，始查悉上情。
五、(一)寅○○與丙○○共同基於意圖為自己不法之所有，於九十
    七年五月十九日二十時許，在臺北市○○街二二七巷三弄六
    號地下一樓停車場，由寅○○把風，再由丙○○持地上磚塊
    打破卯○○（原名許瑞益）所有之車號3462－FK自小客車左
    後車窗玻璃加以毀損後，共同竊取該車內無線電一臺、手用
    無線電三臺、中國信託商業銀行（下稱中國信託銀行）信用
    卡四張、國泰世華商業銀行（下稱國泰世華銀行）信用卡一
    張、匯豐商業銀行（下稱匯豐銀行）信用卡一張、美商花旗
    商業銀行（下稱花旗銀行）信用卡二張、兆豐國際商業銀行
    （下稱兆豐銀行）信用卡一張、卯○○之聯結車駕、行照各
    一張、自小客車駕、行照各一張、健保卡一張、義消證一張
    、自然人憑證一張得手，足以生損害於卯○○。(二)又寅○○
    與丙○○二人於竊得上開信用卡後，復共同基於行使偽造私
    文書及意圖為自己不法所有之詐欺之犯意聯絡，於附表二所
    示之時間，持上開所竊取如附表二所示之六張信用卡至如附
    表二所示之特約商店刷卡購物消費，並分別由寅○○在如附
    表二編號十二、十三所示之特約商店簽帳單、丙○○在如附
    表二編號一至十一所示之特約商店簽帳單上，各偽造「許瑞
    益」之署押一枚（各該簽帳單均為一式二聯，各為顧客收執
    聯及特約商店存根聯，僅在特約商店存根聯簽名，無複寫功
    能），再將上開簽帳單交付予前開特約商店不知情之店員加
    以行使，致使該等特約商店店員陷於錯誤，誤為許瑞益（即
    卯○○）本人而分別交付如附表二所示金額之商品予寅○○
    、丙○○，足以生損害於卯○○本人、如附表二所示之特約
    商店及中國信託銀行、國泰世華銀行、花旗銀行、兆豐銀行
    及匯豐銀行。嗣經警據報後，採集該車內之菸蒂，送往臺北
    縣政府警察局鑑驗結果，發現與寅○○之DNA －STR 型別相
    符，始查悉上情。
六、寅○○意圖為自己不法之所有，於九十七年五月三十一日二
    時四十分許，在臺北縣三重市○○○路二九七號前，以自備
    鑰匙破壞車門鎖後，插入電門鎖孔反覆轉動搖晃發動之方式
    （涉嫌毀損部分，未據告訴），竊取登記為黃李金英所有由
    癸○○使用之車號8F－7486號自小客車（車內有回數票約十
    張、茶葉四罐），得手後供己為代步之用。嗣於九十七年六
    月五日十六時三十分許，在臺北縣三重巿忠孝路三段四十巷
    五六號前，為警尋獲該車，經採集該車內菸痰缸之菸蒂，送
    往臺北縣政府警察局鑑驗結果，發現與寅○○之DNA －STR
    型別相符，始查悉上情。
七、寅○○意圖為自己不法之所有，於九十七年六月二十三日六
    時三十分許，在臺北縣三重市○○○路六五巷四九號前，以
    自備鑰匙破壞車門鎖後，插入電門鎖孔反覆轉動搖晃發動之
    方式（涉嫌毀損部分，未據告訴），竊取戊○○所有之車號
    DJ－6339號自小貨車，得手後供為代步之用。嗣於九十七年
    六月二十四日八時三十分許，在臺北縣三重巿環河南路二五
    四巷三九號前（起訴書誤載為文化南路六五巷四九號前，應
    予更正），為警尋獲該車，經採取該車內菸痰缸之菸蒂，送
    往臺北縣政府警察局鑑驗結果，發現與寅○○之DNA －STR
    型別相符，始查悉上情。
八、寅○○意圖為自己不法之所有，於九十七年七月十日三時四
    十八分許，在臺北縣三重市○○路○段一三五巷一號地下一
    樓停車場，持自備之安全帽敲破壬○○所有之車號4320－GZ
    自小客車右前車窗玻璃加以毀損後，竊取該車內之二十張回
    數票、約一百元零錢得手，足以生損害於壬○○。嗣經警據
    報後，採集該車內右前座椅置物箱上之血跡，送往臺北縣政
    府警察局鑑驗結果，發現與寅○○之DNA －STR 型別相符，
    始查悉上情。
九、寅○○意圖為自己不法之所有，於九十七年七月二十五日四
    時許，在臺北縣三重市○○○路九九號地下室，以隨手撿拾
    之石頭破壞己○○所有車號2778－LN號自小客車車窗玻璃加
    以毀損後，竊取該車內之高爾夫球球具一組、手套得手，足
    以生損害於己○○。嗣經警據報後，採集該車內後車窗上之
    指紋，送往內政部警政署刑事警察局鑑驗比對後，與寅○○
    右環指指紋相符，始查悉上情。
十、案經子○○、辰○○、卯○○、壬○○、己○○、中國信託
    銀行、國泰世華銀行、花旗銀行、匯豐銀行、兆豐銀行訴由
    臺北縣政府警察局及臺北縣政府警察局三重分局報告臺灣板
    橋地方法院檢察署檢察官偵查起訴。
    理  由
一、本院於準備程序進行中，被告寅○○、乙○○、丙○○就被
    訴事實均為有罪之陳述，經告知被告三人簡式審判程序之旨
    ，並聽取公訴人及被告三人之意見後，裁定進行簡式審判程
    序。
二、前揭事實，業據被告寅○○、乙○○、丙○○分別在警詢時
    、偵查中及本院審理時坦承不諱，核與證人即被害人子○○
    、辰○○、庚○○、卯○○、癸○○、戊○○、壬○○、己○○分別在警詢時及偵查中證述情節相符，並經中國信託銀
    行告訴代理人丁○○、國泰世華銀行告訴代理人林殿勝、花
    旗銀行告訴代理人甲○○、匯豐銀行告訴代理人丑○○、兆
    豐銀行告訴代理人辛○○分別指述在卷。此外，復有臺北縣
    政府警察局九十七年十月九日北縣警鑑字第0970134115號鑑
    驗書一份、內政部警政署刑事警察局九十七年八月二十九日
    刑紋字第0970124568號鑑驗書一份、臺北縣政府警察局車輛
    尋獲電腦輸入單（編號：Ｚ00000000000000 、Ｚ00000000000
    000 、Ｚ00000000000000 、Ｚ00000000000000 、Ｚ000000000
    00000） 五份、臺北縣政府警察局刑事警察大隊受理案件明
    細表一份、告訴人子○○之贓物認領保管單一紙、車號EY-0
    853 號車籍查詢－基本資料詳細畫面一紙、遭竊車輛尋獲照
    片共計四十幀、中國信託銀行信用卡簽帳單三紙暨帳單一份
    、國泰世華銀行信用卡簽帳單三紙暨帳單一份、花旗銀行信
    用卡簽帳單四紙暨帳單一份、兆豐銀行信用卡簽帳單一紙、
    匯豐銀行信用卡簽帳單二紙暨帳單一份等件附卷可稽。且按
    ，信用卡簽帳單，係持卡人向特約商店消費後，簽署持卡人
    之姓名，由特約商店將第一聯交持卡人收執，第二聯則由特
    約商店存查，資以向發卡銀行請款。該簽帳單由持卡人簽名
    ，即表示持卡人同意依據其與發卡銀行間之約定，對其所購
    物品或接受服務，均應按簽帳單之消費金額，付款與發卡銀
    行。故持卡人於簽帳單簽名，係對所簽金額負擔付款之義務
    ，性質上屬消費付款契約書，亦為私文書，最高法院九十年
    度台上字第六八九八號判決可資參照。而被告寅○○、丙○○未經告訴人卯○○之授權或同意，擅自持卯○○如附表二
    所示六張信用卡消費購物，在持卡消費同時並偽造「許瑞益
    」名義之簽帳單，交付特約商店人員，使不知情之商家或銀
    行陷於錯誤，將財物交付被告寅○○、丙○○，使被告寅○○、丙○○詐得不法利益，自足以生損害於告訴人卯○○、
    如附表二所示之商家及銀行。另被告寅○○、丙○○所為前
    開毀損行為，亦堪認定足以生損害於各該被害人。綜上所述
    ，堪認被告三人自白核與事實相符。是事證明確，被告三人
    前開犯行均洵堪認定，應予依法論科。
三、查被告寅○○、乙○○、丙○○分別所為如事實欄二至九所
    示之犯行，核分別係犯如附表一所犯法條欄所示之罪名。被
    告寅○○、丙○○所為如事實欄五、(二)所示之偽造署押之行
    為，均屬偽造私文書之部分行為，又偽造私文書之低度行為
    復為行使之高度行為所吸收，均不另論罪。再被告寅○○、
    丙○○就如事實欄五、(一)所述之竊盜、毀損犯行及如事實欄
    五、(二)所述之行使偽造私文書、詐欺犯行，均有犯意聯絡及
    行為分擔，均為共同正犯。再被告寅○○所犯如事實欄二（
    毀損車門鎖部分）、三、八、九所述之竊盜、毀損罪間，被
    告寅○○、丙○○所共犯如事實欄五、(一)所述之竊盜、毀損
    罪間、如事實欄五、(二)所述行使偽造私文書罪、詐欺取財罪
    間，均屬以一行為觸犯數罪名之想像競合犯，應依刑法第五
    十五條之規定分別從一重之竊盜罪及行使偽造私文書罪處斷
    ，至被告寅○○所為如事實欄二所述之毀損車號CZ－9156號
    自小客車後座椅子部分，應尚難認係與竊盜罪以一行為同時
    犯之，自應分論併罰。又被告寅○○、丙○○就如附表二編
    號一、二所示先後二次冒刷中國信託銀行同一信用卡之行為
    、如附表二編號四至六所示先後三次冒刷國泰世華銀行同一
    信用卡之行為、如附表二編號七至十所示先後四次冒刷花旗
    銀行同一信用卡之行為、如附表二編號十二、十三所示冒刷
    匯豐銀行同一信用卡之行為，因時間緊接、分別所使用之信
    用卡亦屬相同，分別造成同一銀行之法益侵害，顯係分別基
    於單一犯意接續為之，為接續犯，應各論以一行使偽造私文
    書罪。又被告寅○○、丙○○除冒刷上開四張信用卡外，另
    有冒刷如附表二編號三所示中國信託銀行不同卡號之信用卡
    、兆豐銀行信用卡，因該六張信用卡既係屬不同銀行所發行
    、卡號亦不相同，被害人自屬互異，行為自亦不同，渠二人
    持該六張信用卡所為不同之冒刷消費購物行為，自非密接不
    可分之接續犯，應予分論併罰，且與渠二人所犯如附表一所
    示之其餘各罪，均係犯意各別、罪名不同，而應分論併罰，
    至公訴人認被告寅○○、丙○○僅犯有一次行使偽造私文書
    罪，參諸前開說明，容有誤會，應予更正。末查，被告乙○○、丙○○前曾分別受有如事實欄一所述之犯罪科刑及執行
    情形，有臺灣高等法院被告前案紀錄表二份在卷可憑，其二
    人受有期徒刑之執行完畢後，分別於五年以內故意再犯如事
    實欄四、(二)、事實欄五所述之有期徒刑以上之罪，均為累犯
    ，均各依刑法第四十七條第一項之規定加重其刑。爰審酌被
    告寅○○、丙○○前已有多次竊盜前科，被告乙○○前亦有
    贓物前科，詎渠等不知悔悟，再犯本次犯行，不僅造成被害
    人財物損失，復危害社會秩序，兼衡渠三人犯罪動機、目的
    、手段、暨所竊取、收受贓物之價值及犯後均坦承犯行之態
    度等一切情狀，分別量處如主文所示之刑，並就被告寅○○
    、丙○○部分分別定其應執行刑，就被告乙○○部分諭知易
    科罰金之折算標準。又被告寅○○於如事實欄二、三、四、
    六、七所述行竊時所使用之自備鑰匙，因未據扣案，且被告
    寅○○在本院審理時供稱業已丟棄無法找到等語，況該等鑰
    匙又非屬違禁物，為免滋生將來執行上之困難，自毋庸宣告
    沒收；再被告乙○○收受贓物時所持之拆卸車牌之八角鎖一
    支，係屬被告乙○○所有供犯罪所用之物，業據被告乙○○
    供承在卷，雖未據扣案，惟被告乙○○在本院審理時供稱尚
    放置在其住處等語，自應依刑法第三十八條第一項第二款之
    規定宣告沒收；至被告寅○○、丙○○在如附表二所示商店
    消費時在信用卡簽帳單商店存根欄上偽造之「許瑞益」署押
    ，爰依刑法第二百十九條規定宣告沒收之；另被告寅○○、
    丙○○所持有如附表二所示各該簽帳單持卡人收執聯，未據
    扣案，無何事證足證其仍存在，且依常情，簽帳消費迄今已
    時隔近九月，一般人以將之丟棄銷毀為常，為免執行困難，
    應認已滅失而不存在，故不為沒收之諭知，附此敘明。
據上論斷，應依刑事訴訟法第二百七十三條之一第一項、第二百
九十九條第一項，刑法第二十八條、第三百二十條第一項、第三
百五十四條、第二百十六條、第二百十條、第三百三十九條第一
項、第三百四十九條第一項、第五十五條、第四十七條第一項、
第四十一條第一項前段、第五十一條第五款、第二百十九條、第
三十八條第一項第二款，刑法施行法第一條之一，判決如主文。
本案經檢察官顏妃琇到庭執行職務。
中    華    民    國    98    年    3     月    2     日
                  刑事第六庭    法  官  王士珮
以上正本證明與原本無異
如不服本判決應於送達後10日內向本院提出上訴狀
                                書記官  郭晉良
中    華    民    國    98    年    3     月    2     日
附錄本案論罪科刑法條全文：
中華民國刑法第320條
意圖為自己或第三人不法之所有，而竊取他人之動產者，為竊盜
罪，處5年以下有期徒刑、拘役或5百元以下罰金。
意圖為自己或第三人不法之利益，而竊佔他人之不動產者，依前
項之規定處斷。
前二項之未遂犯罰之。
中華民國刑法第354條
毀棄、損壞前二條以外之他人之物或致令不堪用，足以生損害於
公眾或他人者，處2年以下有期徒刑、拘役或5百元以下罰金。
中華民國刑法第210條
偽造、變造私文書，足以生損害於公眾或他人者，處5年以下有
期徒刑。
中華民國刑法第216條
行使第210條至第215條之文書者，依偽造、變造文書或登載不實
事項或使登載不實事項之規定處斷。
中華民國刑法第339條
意圖為自己或第三人不法之所有，以詐術使人將本人或第三人之
物交付者，處5年以下有期徒刑、拘役或科或併科1千元以下罰金
。
以前項方法得財產上不法之利益或使第三人得之者，亦同。
前二項之未遂犯罰之。
中華民國刑法第349條
收受贓物者，處3年以下有期徒刑、拘役或5百元以下罰金。
搬運、寄藏、故買贓物或為牙保者，處5年以下有期徒刑、拘役
或科或併科1千元以下罰金。
因贓物變得之財物，以贓物論。
附表一：
┌──┬───┬───────┬────────┬───────────┐
│編號│被  告│ 犯 罪 事 實  │   所犯法條     │    罪名暨宣告刑      │
│    │      │              │                │    及應沒收之物      │
├──┼───┼───────┼────────┼───────────┤
│ 一 │寅○○│如事實欄二所述│刑法第三百二十條│寅○○竊盜，處有期徒刑│
│    │      │竊盜、毀損犯行│第一項、同法第三│柒月。                │
│    │      │              │百五十四條      ├───────────┤
│    │      │              │                │寅○○損壞他人之自小客│
│    │      │              │                │車後座椅子，足以生損害│
│    │      │              │                │於他人，處有期徒刑月│
│    │      │              │                │。                    │
│    │      ├───────┼────────┼───────────┤
│    │      │如事實欄三所述│刑法第三百二十條│寅○○竊盜，處有期徒刑│
│    │      │竊盜、毀損犯行│第一項、同法第三│柒月。                │
│    │      │              │百五十四條      │                      │
│    │      ├───────┼────────┼───────────┤
│    │      │如事實欄四、(一)│刑法第三百二十條│寅○○竊盜，處有期徒刑│
│    │      │所述竊盜犯行  │第一項          │柒月。                │
│    │      ├───────┼────────┼───────────┤
│    │      │如事實欄五、(一)│刑法第三百二十條│寅○○共同竊盜，處有期│
│    │      │所述竊盜、毀損│第一項、同法第三│徒刑陸月。            │
│    │      │犯行          │百五十四條      │                      │
│    │      ├───────┼────────┼───────────┤
│    │      │如事實欄五、(二)│均係犯刑法第二百│寅○○共同行使偽造私文│
│    │      │所述冒刷六張信│十六條、第二百十│書，足以生損害於他人，│
│    │      │用卡購物之六次│條及同法第三百三│處有期徒刑月。如附表│
│    │      │行使偽造私文書│十九條第一項    │二編號一、二所示刷卡簽│
│    │      │、詐欺犯行    │                │帳單上偽造之「許瑞益」│
│    │      │              │                │署押貳枚沒收。        │
│    │      │              │                ├───────────┤
│    │      │              │                │寅○○共同行使偽造私文│
│    │      │              │                │書，足以生損害於他人，│
│    │      │              │                │處有期徒刑月。如附表│
│    │      │              │                │二編號三所示刷卡簽帳單│
│    │      │              │                │上偽造之「許瑞益」署押│
│    │      │              │                │壹枚沒收。            │
│    │      │              │                ├───────────┤
│    │      │              │                │寅○○共同行使偽造私文│
│    │      │              │                │書，足以生損害於他人，│
│    │      │              │                │處有期徒刑月。如附表│
│    │      │              │                │二編號四至六所示刷卡簽│
│    │      │              │                │帳單上偽造之「許瑞益」│
│    │      │              │                │署押枚沒收。        │
│    │      │              │                ├───────────┤
│    │      │              │                │寅○○共同行使偽造私文│
│    │      │              │                │書，足以生損害於他人，│
│    │      │              │                │處有期徒刑月。如附表│
│    │      │              │                │二編號七至十所示刷卡簽│
│    │      │              │                │帳單上偽造之「許瑞益」│
│    │      │              │                │署押肆枚沒收。        │
│    │      │              │                ├───────────┤
│    │      │              │                │寅○○共同行使偽造私文│
│    │      │              │                │書，足以生損害於他人，│
│    │      │              │                │處有期徒刑月。如附表│
│    │      │              │                │二編號十一所示刷卡簽帳│
│    │      │              │                │單上偽造之「許瑞益」署│
│    │      │              │                │押壹枚沒收。          │
│    │      │              │                ├───────────┤
│    │      │              │                │寅○○共同行使偽造私文│
│    │      │              │                │書，足以生損害於他人，│
│    │      │              │                │處有期徒刑月。如附表│
│    │      │              │                │二編號十二、十三所示刷│
│    │      │              │                │卡簽帳單上偽造之「許瑞│
│    │      │              │                │益」署押貳枚沒收。    │
│    │      ├───────┼────────┼───────────┤
│    │      │如事實欄六所述│刑法第三百二十條│寅○○竊盜，處有期徒刑│
│    │      │竊盜犯行      │第一項          │柒月。                │
│    │      ├───────┼────────┼───────────┤
│    │      │如事實欄七所述│刑法第三百二十條│寅○○竊盜，處有期徒刑│
│    │      │竊盜犯行      │第一項          │柒月。                │
│    │      ├───────┼────────┼───────────┤
│    │      │如事實欄八所述│刑法第三百二十條│寅○○竊盜，處有期徒刑│
│    │      │竊盜、毀損犯行│第一項、同法第三│柒月。                │
│    │      │              │百五十四條      │                      │
│    │      ├───────┼────────┼───────────┤
│    │      │如事實欄九所述│刑法第三百二十條│寅○○竊盜，處有期徒刑│
│    │      │竊盜、毀損犯行│第一項、同法第三│陸月。                │
│    │      │              │百五十四條      │                      │
╞══╪═══╪═══════╪════════╪═══════════╡
│ 二 │乙○○│如事實欄四、(二)│刑法第三百四十九│乙○○收受贓物，累犯，│
│    │      │所述之收受贓物│條第一項        │處有期徒刑月，如易科│
│    │      │犯行          │                │罰金，以新臺幣壹仟元折│
│    │      │              │                │算壹日。八角鎖壹支沒收│
│    │      │              │                │。                    │
╞══╪═══╪═══════╪════════╪═══════════╡
│ 三 │丙○○│如事實欄五、(一)│刑法第三百二十條│丙○○共同竊盜，累犯，│
│    │      │所述竊盜、毀損│第一項、同法第三│處有期徒刑柒月。      │
│    │      │犯行          │百五十四條      │                      │
│    │      ├───────┼────────┼───────────┤
│    │      │如事實欄五、(二)│均係犯刑法第二百│丙○○共同行使偽造私文│
│    │      │所述冒刷六張信│十六條、第二百十│書，足以生損害於他人，│
│    │      │用卡購物之六次│條及同法第三百三│累犯，處有期徒刑肆月。│
│    │      │行使偽造私文書│十九條第一項    │如附表二編號一、二所示│
│    │      │、詐欺犯行    │                │刷卡簽帳單上偽造之「許│
│    │      │              │                │瑞益」署押貳枚沒收。  │
│    │      │              │                ├───────────┤
│    │      │              │                │丙○○共同行使偽造私文│
│    │      │              │                │書，足以生損害於他人，│
│    │      │              │                │累犯，處有期徒刑肆月。│
│    │      │              │                │如附表二編號三所示刷卡│
│    │      │              │                │簽帳單上偽造之「許瑞益│
│    │      │              │                │」署押壹枚沒收。      │
│    │      │              │                ├───────────┤
│    │      │              │                │丙○○共同行使偽造私文│
│    │      │              │                │書，足以生損害於他人，│
│    │      │              │                │累犯，處有期徒刑肆月。│
│    │      │              │                │如附表二編號四至六所示│
│    │      │              │                │刷卡簽帳單上偽造之「許│
│    │      │              │                │瑞益」署押枚沒收。  │
│    │      │              │                ├───────────┤
│    │      │              │                │丙○○共同行使偽造私文│
│    │      │              │                │書，足以生損害於他人，│
│    │      │              │                │累犯，處有期徒刑肆月。│
│    │      │              │                │如附表二編號七至十所示│
│    │      │              │                │刷卡簽帳單上偽造之「許│
│    │      │              │                │瑞益」署押肆枚沒收。  │
│    │      │              │                ├───────────┤
│    │      │              │                │丙○○共同行使偽造私文│
│    │      │              │                │書，足以生損害於他人，│
│    │      │              │                │累犯，處有期徒刑肆月。│
│    │      │              │                │如附表二編號十一所示刷│
│    │      │              │                │卡簽帳單上偽造之「許瑞│
│    │      │              │                │益」署押壹枚沒收。    │
│    │      │              │                ├───────────┤
│    │      │              │                │丙○○共同行使偽造私文│
│    │      │              │                │書，足以生損害於他人，│
│    │      │              │                │累犯，處有期徒刑肆月。│
│    │      │              │                │如附表二編號十二、十三│
│    │      │              │                │所示刷卡簽帳單上偽造之│
│    │      │              │                │「許瑞益」署押貳枚沒收│
│    │      │              │                │。                    │
└──┴───┴───────┴────────┴───────────┘
附表二：
┌──┬────┬──────────┬───────────┬────┬───┐
│編號│冒刷時間│冒刷地點            │冒刷之信用卡          │冒刷金額│備  註│
├──┼────┼──────────┼───────────┼────┼───┤
│一  │97年5月1│臺北縣三重巿正義南路│中國信託銀行信用卡（卡│7,639元 │編號一│
│    │9日22時5│55號1樓之「頂好超巿 │號：0000000000000000號│        │、二合│
│    │2分     │」                  │，起訴書誤載為00000000│        │計12,4│
│    │        │                    │0109 號，應予更正）   │        │39元  │
├──┼────┼──────────┼───────────┼────┤      │
│二  │97年5月1│臺北縣三重巿中央北路│同上                  │4,800元 │      │
│    │9日23時1│86號1樓之「米迪亞皮 │                      │        │      │
│    │8分     │鞋屋」              │                      │        │      │
├──┼────┼──────────┼───────────┼────┼───┤
│三  │97年5月2│臺北巿中山區○○○路│中國信託銀行信用卡（卡│6,158元 │      │
│    │0日3時59│413號B1 之「頂好超巿│號：0000000000000000號│        │      │
│    │分      │」                  │）                    │        │      │
├──┼────┼──────────┼───────────┼────┼───┤
│四  │97年5月2│臺北縣三重巿中山路  │國泰世華銀行信用卡（卡│5,048元 │編號四│
│    │0日7時11│108號B1之「松青超巿 │號：0000000000000000號│        │至六合│
│    │分      │」                  │）                    │        │計12,6│
│    │        │                    │                      │        │85元  │
├──┼────┼──────────┼───────────┼────┤      │
│五  │97年5月2│臺北縣三重巿集美街  │同上                  │3,388元 │      │
│    │0日7時25│241號1樓之「頂好超巿│                      │        │      │
│    │分      │」                  │                      │        │      │
├──┼────┼──────────┼───────────┼────┤      │
│六  │97年5月2│同上                │同上                  │4,249元 │      │
│    │0日7時29│                    │                      │        │      │
│    │分      │                    │                      │        │      │
├──┼────┼──────────┼───────────┼────┼───┤
│七  │97年5月1│臺北縣三重巿自強路1 │花旗銀行信用卡（卡號：│6,500元 │編號七│
│    │9日22時 │段236號之「匯豐洋酒 │0000000000000000號）  │        │至十合│
│    │22分    │店」                │                      │        │計18,6│
├──┼────┼──────────┼───────────┼────┤86元  │
│八  │97年5月2│臺北縣三重巿重陽路1 │同上                  │3,598元 │      │
│    │0日凌晨1│段41號之「頂好超巿」│                      │        │      │
│    │時36分  │                    │                      │        │      │
├──┼────┼──────────┼───────────┼────┤      │
│九  │97年5月2│臺北縣蘆洲巿三民路54│同上                  │4,000元 │      │
│    │0日9時  │號之「頂好超巿」    │                      │        │      │
├──┼────┼──────────┼───────────┼────┤      │
│十  │97年5月2│同上                │同上                  │4,588元 │      │
│    │0日9時1 │                    │                      │        │      │
│    │分      │                    │                      │        │      │
├──┼────┼──────────┼───────────┼────┼───┤
│十一│97年5月2│臺北巿林森北路282號 │兆豐銀行信用卡（卡號：│7,588元 │      │
│    │0日4時11│之「新東陽林森門巿」│0000000000000000號）  │        │      │
│    │分      │                    │                      │        │      │
├──┼────┼──────────┼───────────┼────┼───┤
│十二│97年5月1│臺北縣三重巿自強一路│匯豐銀行信用卡（卡號：│600元   │編號十│
│    │9日21時5│18號B1之「頂好超巿」│0000000000000000號）  │        │二、十│
│    │7分     │                    │                      │        │三合計│
├──┼────┼──────────┼───────────┼────┤6,887 │
│十三│97年5月1│同上                │同上                  │6,287元 │元    │
│    │9日22時1│                    │                      │        │      │
│    │分      │                    │                      │        │      │
├──┴────┴──────────┴───────────┼────┴───┤
│                     合                 計                  │64,443元        │
└──────────────────────────────┴────────┘


司法院資訊處製作；財團法人民間司法改革基金會備份。
